臺灣桃園地方法院刑事判決　　　　　　　　　　　　　九十一年度訴字第一五七號
　　公　訴　人　臺灣桃園地方法院檢察署檢察官
　　被　　　告　甲○○
右列被告因違反毒品危害防制條例案件，經檢察官提起公訴（九十年度毒偵字第一七
四０號、第三五四五號），本院判決如左：
    主  文
甲○○連續施用第一級毒品，累犯，處有期徒刑捌月，扣案之第一級毒品海洛因壹包
（驗餘淨重零點貳伍公克）沒收銷燬之，又扣案之注射針筒伍支、削尖吸管貳支、止
血帶壹條、殘餘空袋壹個均沒收。
    事  實
一、甲○○前於民國八十四年間，因違反肅清煙毒條例，經本院於八十四年九月八日
    以八十四年度訴字第一四二一號判決處有期徒刑三年八月確定，送監執行，並於
    八十六年十月十月二十八日假釋付保護管束，而於八十七年十二月十七日撤銷假
    釋，並於九十年一月十一日縮短刑期執行殘刑完畢。竟不知悔改，又因八十七年
    間，因施用第一級毒品海洛因案件，經本院以八十七年度毒聲字第八七六號裁定
    送觀察、勒戒後，認有繼續施用毒品之傾向，復經本院以八十七年度毒聲字第一
    三一八號裁定令入戒治處所施以強制戒治期滿，經臺灣桃園地方法院檢察署（下
    簡稱桃園地檢）檢察官於八十八年十月二十日以八十八年度戒毒偵字第一二號不
    起訴處分確定。猶不思悔悟，復於五年內，基於施用第一級毒品海洛因之概括犯
    意，自九十年一月十二日起之某日至九十年九月二日止，在其當時位於桃園縣中
    壢市○○路八十一號八樓之三住處，以注射之方式，連續施用第一級毒品海洛因
    多次。嗣於下述時地，為警分別查獲，而查知上情：（一）九十年五月五日凌晨
    二時許，在桃園縣中壢市○○路九十九號前，當場查獲甲○○左手掌上持有其所
    有供其施用之第一級毒品海洛因一包（毛重０‧七公克、驗餘淨重０‧二五公克
    ）；（二）九十年九月四日下午四時許，在桃園縣中壢市○○路八十一號八樓之
    三住處內，為警查扣其所有供其施用第一級毒品海洛因之注射針筒五支、削尖吸
    管二支、止血帶一條、殘餘空袋一個。嗣甲○○經本院以九十年度毒聲字第三七
    八六號裁定，令入戒治處所施以強制戒治一年。
二、案均經桃園縣警察局中壢分局報告臺灣桃園地方法院檢察署檢察官偵查起訴。
    理  由
一、右揭犯罪事實，業據被告甲○○於警訊及本院審理時坦承不諱；又經將被告先後
    於九十年五月五日及九十年九月十日查獲時於警局所採集之尿液送驗結果，均呈
    嗎啡陽性反應，有桃園縣衛生局先後於九十年五月十八日、九十年十月九日所分
    別出具之不法藥物尿液檢定書各乙紙附卷可稽（九十年度毒偵字第一七四０號卷
    第三十九頁、九十年度毒偵字第三五四五號卷第三十七頁參照），而扣案之白色
    藥品毛重０‧七公克，經警送法務部調查局鑑定結果，檢出第一級第６項毒品海
    洛因成分，驗餘淨重０‧二五公克，有該局九十年五月二十八日（９０）陸（一
    ）字第９０１６７２０６號鑑定通知書一紙附卷可憑（九十年度毒偵字第一七四
    ０號卷第三十四頁參照），是尚有第一級毒品海洛因驗餘淨重０‧二五公克扣案
    可證，此外並扣有被告所有供施用第一級毒品海洛因之注射針筒五支、削尖吸管
    二支、止血帶一條、殘餘空袋一個可資佐證。而被告前因施用毒品案件，經本院
    裁定送觀察、勒戒後，認有繼續施用毒品之傾向，並經裁定令入戒治處所施以強
    制戒治期滿，而經桃園地檢檢察官以八十八年度戒毒偵字第一二號不起訴處分確
    定，被告於五年內再犯毒品危害防制條例第十條之罪，經本院於九十年九月四日
    以九十年度毒聲字第三七八六號裁定令入戒治處所施以強制戒治一年等情，有臺
    灣高等法院被告全國前案紀錄表乙份在卷可按，本件事證明確，被告犯行洵堪認
    定，應依法論科。
二、核被告所為，係犯毒品危害防制條例第十條第一項之施用第一級毒品罪。被告為
    施用而非法持有第一級毒品海洛因，進而施用，其持有之低度行為應被施用之高
    度行為所吸收，不另論其非法持有毒品之罪。又被告先後多次施用第一級毒品犯
    行，時間緊接，犯罪構成要件相同，顯係基於概括犯意為之，為連續犯，應依刑
    法第五十六條之規定以一罪論，並加重其刑。再其前曾於八十四年間，因違反肅
    清煙毒條例，經本院於八十四年九月八日以八十四年度訴字第一四二一號判決處
    有期徒刑三年八月確定，送監執行，並於八十六年十月十月二十八日假釋付保護
    管束，而於八十七年十二月十七日撤銷假釋，並於九十年一月十一日縮短刑期執
    行殘刑完畢，此有臺灣桃園地方法院檢察署刑案資料查註紀錄表及本院法務部在
    監在押資料表各乙份在卷可參，其於五年內再犯本件有期徒刑以上之罪，為累犯
    ，應依刑法第四十七條之規定加重其刑，並遞加重之。爰審酌被告前經不起訴處
    分確定後，仍不知悔改、警惕，猶繼續施用毒品，惟其施用毒品係自戕行為，尚
    無危害他人，且犯後已坦承犯行，犯後態度良好等一切情狀，核情量處如主文所
    示之刑。
三、扣案之第一級毒品海洛因一包（驗餘淨重０‧二五公克），為查獲之毒品，乃被
    告所有且供施用，業據被告自承在卷，應依毒品危害防制條例第十八條第一項前
    段之規定沒收銷燬之。另扣案之注射針筒五支、削尖吸管二支、止血帶一條、殘
    餘空袋一個等物品，雖非專供施用毒品所用之器具，惟均係被告所有且供本件犯
    罪之用，即為施用第一級毒品之器具，亦據被告供承在卷，爰依刑法第三十八條
    第一項第二款之規定，宣告沒收。
據上論斷，應依刑事訴訟法第二百九十九條第一項前段，毒品危害防制條例第十條第
一項、第十八條第一項前段，刑法第十一條、第五十六條、第四十七條、第三十八條
第一項第二款，判決如主文。
本案經檢察官崔秉君到庭執行職務。
中      華      民      國    九十一    年      三      月    二十八    日
                                     臺灣桃園地方法院刑事第六庭
                                         審判長法  官  周  政  達
                                               法  官  林  春  鈴
                                               法  官  簡  婉  倫
右正本證明與原本無異。
如不服本判決，應於判決送達後十日內向本院提出上訴狀( 應附繕本 )，上訴於
臺灣高等法院。
                                               書記官  王  泰  元
中      華      民      國    九十一    年      四      月      一      日
附錄論罪法條：
毒品危害防制條例第十條
施用第一級毒品者，處六月以上五年以下有期徒刑。
施用第二級毒品者，處三年以下有期徒刑。
